hi-verbs.aff
FLAG num

# verb forms for aa-kaaranta kriyaa-pada eg. बुलवा, गिरवा, खा, गा, तिलमिला (exception कराके)
SFX 1 Y 18
SFX 1 0 ई .
SFX 1 0 कर [^करा]
SFX 1 0 ना .
SFX 1 0 ने .
SFX 1 0 ता .
SFX 1 0 ती .
SFX 1 0 ते .
SFX 1 0 ए .
SFX 1 0 एगा .
SFX 1 0 एगी .
SFX 1 0 एँगे .
SFX 1 0 ऊँ .
SFX 1 0 ऊँगा .
SFX 1 0 ऊँगी .
SFX 1 0 इए .
SFX 1 0 ओ .
SFX 1 0 ओगे .
SFX 1 0 ओगी .

# verb forms for a-kaaranta kriyaa-pada eg. निकल, ड़ूब (exception करके)
SFX 2 Y 20
SFX 2 0 कर [^कर]
SFX 2 0 ना .
SFX 2 0 ने .
SFX 2 0 ता .
SFX 2 0 ती .
SFX 2 0 ते .
SFX 2 0 ा .
SFX 2 0 े .
SFX 2 0 ेगा .
SFX 2 0 ेगी .
SFX 2 0 ेँगे .
SFX 2 0 ो .
SFX 2 0 ोगे .
SFX 2 0 ोगी .
SFX 2 0 ूँ .
SFX 2 0 ूँगा .
SFX 2 0 ूँगी .
SFX 2 0 िए .
SFX 2 0 िएगा .
SFX 2 0 िएगी .

# verb forms for ii-kaaranta kriyaa-pada eg  पी, जी, सी
SFX 3 Y 17
SFX 3 0 कर .
SFX 3 0 ना .
SFX 3 0 ने .
SFX 3 0 ता .
SFX 3 0 ती .
SFX 3 0 ते .
SFX 3 ी िए ी
SFX 3 ी िएगा ी
SFX 3 ी िएगी ी
SFX 3 ी िएँगे ी
SFX 3 ी िऊँ ी
SFX 3 ी िऊँगा ी
SFX 3 ी िऊँगी ी
SFX 3 ी िआ ी
SFX 3 ी िए ी
SFX 3 ी िला ी
SFX 3 ी िलवा ी

# verb forms for o-kaaraanta kriyaa-pada eg. सो, खो, धो, ढो, हो, बो, भिगो,
SFX 4 Y 11
SFX 4 0 कर .
SFX 4 0 ना .
SFX 4 0 ने .
SFX 4 0 ता .
SFX 4 0 ती .
SFX 4 0 ते .
SFX 4 0 ए .
SFX 4 0 एगा .
SFX 4 0 एगी .
SFX 4 0 एँगे .
SFX 4 0 इए .
SFX 4 0 इएगा .
SFX 4 0 इएगी .
SFX 4 0 इएँगी .
SFX 4 0 ऊँ .
SFX 4 0 ऊँगा .
SFX 4 0 ऊँगी .
SFX 4 0 या [^हो]

# verb forms for e-kaaranta  kriyaa-pada eg. ले, दे, खे?
SFX 5 Y 11
SFX 5 0 कर .
SFX 5 0 ना .
SFX 5 0 ने .
SFX 5 0 ता .
SFX 5 0 ती .
SFX 5 0 ते .
SFX 5 े ीजिए .
SFX 5 0 गा .
SFX 5 0 गी .
SFX 5 0 ँगे .
SFX 5 0 ऊँ .
SFX 5 0 ऊँगा .
SFX 5 0 ऊँगी .

# irregular past participles - जाना, करना, मरना, होना, देना, लेना
SFX 6 Y 20
SFX 6 ेना िआ ेना
SFX 6 ेना िए ेना
SFX 6 ेना ी ेना
SFX 6 ेना ीँ ेना
SFX 6 ोना ुआ होना
SFX 6 ोना ुए होना
SFX 6 ोना ुई होना
SFX 6 ोना ुईँ होना
SFX 6 जाना गया जाना
SFX 6 जाना गए जाना
SFX 6 जाना गई जाना
SFX 6 जाना गईँ जाना
SFX 6 रना िआ करना
SFX 6 रना िए करना
SFX 6 रना ी करना
SFX 6 रना ीँ करना
SFX 6 रना ुआ मरना
SFX 6 रना ुए मरना
SFX 6 रना ुई मरना
SFX 6 रना ुईँ मरना
